臺灣板橋地方法院刑事判決　　　　　　　96年度易字第2403號
公　訴　人　臺灣板橋地方法院檢察署檢察官
被　　　告　丙○○
上列被告因詐欺案件，經檢察官提起公訴（96年度偵緝字第2009
號），本院判決如下：
    主  文
丙○○共同意圖為自己不法之所有，以詐術使人將本人之物交付
，處有期徒刑捌月。減為有期徒刑肆月，如易科罰金，以新臺幣
壹仟元折算壹日。
    事  實
壹、丙○○與某真實姓名年籍不詳、化名「兔兔」之成年女子基
    於意圖為自己不法所有之犯意聯絡，共同利用他人之金融機
    構帳戶，向不特定人詐取金錢；而由丙○○與「兔兔」分別
    取得陳田村（另案經檢察官聲請簡易判決處刑）所有之中國
    信託商業銀行股份有限公司重陽分行帳號0000000000000 號
    帳戶（以下簡稱中國信託銀行帳戶）及馮秉廣（另案經本院
    以96年度簡字第5086號判決判處拘役50日，如易科罰金，以
    新臺幣1000元折算1 日，減為拘役25日，如易科罰金，以新
    臺幣1000元折算1 日確定）所有之臺北富邦商業銀行股份有
    限公司中壢分行帳號000000000000號帳戶（以下簡稱富邦銀
    行帳戶）之存摺、金融卡、密碼後，推由「兔兔」在網路上
    以援交為餌，誘使被害人匯付金錢。適於民國95年8 月31日
    晚間11時許，甲○○在臺北縣土城市○○路○ 段70之1 號住
    處登入網際網路，在聊天室見有援交訊息而與之對話，「兔
    兔」即佯稱須至自動櫃員機輸入特定數字確認身分，始得進
    行交易，致甲○○誤信為真，於同日晚間11時54分許，先後
    前往臺北縣土城市○○路○ 段某處及臺北縣板橋市○○路○
    段187 號前，按其指示操作自動櫃員機，因而轉出新臺幣（
    下同）3000元至前開富邦銀行帳戶及98000 元至上開中國信
    託銀行帳戶，旋遭提領一空。嗣因甲○○察覺有異，報警將
    該二帳戶通報警示列管，而循線查知上情。
貳、案經臺灣板橋地方法院檢察署檢察官自動檢舉偵查起訴。
    理  由
壹、甲○○、陳田村、乙○○於警詢、檢察官訊問時所為陳述之
    證據能力：
    按被告以外之人於審判外之言詞或書面陳述，除法律有規定
    者外，不得作為證據，刑事訴訟法第159 條第1 項定有明文
    。而被告以外之人於審判外之陳述，經當事人於審判程序同
    意作為證據，法院審酌該言詞陳述或書面陳述作成時之情況
    ，認為適當者，得為證據，為同法第159 條之5 第1 項所明
    定。經查：被害人甲○○於司法警察調查時及其與證人陳田
    村、乙○○於偵查中向檢察官具結所為陳述，雖係本案被告
    丙○○以外之人於審判外之陳述，惟被告於本院審判程序同
    意作為證據（見本院96年10月11日審判筆錄），本院審酌渠
    等言詞陳述之情況，認為適當，均應認有證據能力。
貳、認定犯罪事實之證據及理由：
一、訊據被告固坦承持有陳田村所有之中國信託銀行帳戶存摺、
    金融卡之事實，惟矢口否認有何詐欺取財犯行，辯稱：伊持
    有該帳戶存摺、金融卡期間，並未作何使用云云。經查：
  (一)被害人甲○○於95年8 月31日晚間11時許，在臺北縣土城市
    ○○路○ 段70之1 號住處上網，見某化名「兔兔」之女子刊
    登援交訊息，並於對話中要求以自動櫃員機確認身分，致陷
    於錯誤，於同日晚間11時54分許，前往臺北縣土城市○○路
    ○ 段某處及臺北縣板橋市○○路○ 段187 號前，按其指示操
    作自動櫃員機，因而依序轉出3000元、98000 元至馮秉廣所
    有之富邦銀行帳戶及陳田村所有之中國信託銀行帳戶，旋遭
    提領一空之事實，業據被害人甲○○於警詢時指述及檢察官
    訊問時具結證述綦詳，且有自動櫃員機交易明細表7 件及中
    國信託商業銀行股份有限公司客戶開戶資料表、存款系統歷
    史交易查詢表、臺北富邦銀行對帳單各1 件附卷可資佐證，
    上開事實，足堪認定。
  (二)而證人陳田村於檢察官訊問時具結證稱：「（問：被告是否
    即你交予中國信託商業銀行重陽分行帳戶存摺、提款卡及提
    款密碼之丙○○？）是。」、「（問：提款卡、存摺等物你
    何時交給他的？）95年5 月份。」、「（問：是否有將提款
    密碼告訴他人？）除了被告以外，沒有告訴其他人。」、「
    （問：被告是否有返還該帳戶之存摺、提款卡？）是，95年
    9 月3 日由被告之上司自稱「陳志勇」（應為乙○○之誤，
    下同）之人還給我的，但我是因為銀行通知我帳戶遭到警示
    凍結，我打電話給「陳志勇」問怎麼回事，他們才把帳戶還
    給我，之前怎麼要都要不回來。」等語（見臺灣板橋地方法
    院檢察署96年度偵緝字第2009號偵查卷宗第25頁），證人乙○○於檢察官訊問及本院審理時則結證稱：「是陳田村先跟
    我講帳戶有問題，我才幫他向被告取回存摺、金融卡。」、
    「…丙○○要返還上開存摺予陳田村，丙○○告訴我說他找
    不到陳田村，我也聯絡不上，我是經由我朋友打電話到陳田
    村家，再拿去給陳田村…。」、「（問：從收到陳田村之帳
    戶到還給陳田村，這中間經過多久？）1 天的時間而已。」
    等語（見前揭偵查卷宗第52、53頁及本院96年10月11日審判
    筆錄），被告於檢察官訊問時亦供承：「從陳田村拿給我，
    一直到我再還給陳田村，該帳戶都在我的保管當中。」等語
    （見上開偵查卷宗第25頁），足認被害人甲○○遭「兔兔」
    施用詐術，轉帳匯款98000 元，其存入帳戶即前述中國信託
    銀行帳戶之存摺、金融卡，早經陳田村於95年5 月間交付被
    告，並告知密碼，迄被害人甲○○通報列管為警示帳戶後，
    被告始透過乙○○於95年9 月3 日返還陳田村，此間該帳戶
    之存摺、金融卡均由被告持有無誤。
  (三)前開中國信託銀行帳戶之存摺、金融卡、密碼，係被告向陳
    田村取得，被告雖供稱其旨在辦理貸款云云，惟申辦貸款縱
    須提供存摺作為資力證明或撥款帳戶，衡情實無連同金融卡
    一併交付之必要，遑論提供個人密碼，此非僅無助於辦理貸
    款，反將使他人得以自由使用其帳戶。況被告實際上亦未有
    任何申辦貸款之作為，其取得陳田村所有之中國信託銀行帳
    戶存摺、金融卡與密碼，顯係別有目的。再者，金融機構帳
    戶以存摺、金融卡搭配密碼作為使用憑證，不法人士、詐欺
    集團利用他人金融機構帳戶從事犯罪行為，掩飾犯罪所得，
    勢將其帳戶之存摺、金融卡置於實力支配之下，始足達成犯
    罪目的；被害人甲○○受詐騙匯款至陳田村所有之中國信託
    銀行帳戶，並遭提領，斯時該帳戶之存摺、金融卡確在被告
    持有中，益徵被告與「兔兔」確係基於意圖為自己不法所有
    之犯意聯絡，由「兔兔」利用網路伺機對被害人施以詐術，
    使之匯付金錢，而由被告管領詐得之款項。被告空言否認上
    情，無非卸責之詞，不足採信。綜上，本案事證明確，被告
    犯行堪予認定。
二、核被告所為，係犯刑法第339 條第1 項之詐欺取財罪。被告
    與前述化名「兔兔」之不詳成年女子間就上開犯行，有犯意
    之聯絡及行為之分擔，皆為共同正犯。爰審酌被告犯罪之動
    機、目的、手段、所獲利益與所肇損害，兼衡其素行、智識
    程度，暨被告犯罪後之態度等一切情狀，量處如主文所示之
    刑。又被告所犯詐欺取財罪，其犯罪時間係在96年4 月24日
    前，合於減刑要件，應依中華民國九十六年罪犯減刑條例規
    定，減其刑為二分之一。
據上論斷，應依刑事訴訟法第299 條第1 項前段，刑法第28條、
第339 條第1 項、第41條第1 項前段，刑法施行法第1 條之1 第
1 項、第2 項前段，中華民國九十六年罪犯減刑條例第2 條第1
項第3 款、第7 條、第9 條，判決如主文。
本案經檢察官張誌洋到庭執行職務。
中　　華　　民　　國　　96　　年　　10　　月　　25　　日
                        臺灣板橋地方法院刑事第四庭
                            審判長法  官  許  政  賢
                                  法  官  吳  冠  霆
                                  法  官  廖  怡  貞
上正本證明與原本無異。
如不服本判決，應於判決送達後10日內，向本院提出上訴狀。
                                  書記官  林  惠  齡
中　　華　　民　　國　　96　　年　　10　　月　　26　　日
附錄本案論罪科刑法條
中華民國刑法第339條
 (普通詐欺罪)
意圖為自己或第三人不法之所有，以詐術使人將本人或第三人之
物交付者，處5 年以下有期徒刑、拘役或科或併科1000元以下罰
金。
以前項方法得財產上不法之利益或使第三人得之者，亦同。
前二項之未遂犯罰之。
